Inventaris van het archief van de Procureur-Generaal bij het Hooggerechtshof van Nederlands-Indië, (1936) 1945-1949 (1969)
Nationaal Archief, Den Haag
- VOORKOMING VAN MISDRIJVEN EN OVERTREDINGEN, 4.
  - Verzamelen van inlichtingen, 4.6
    - Verzamelde inlichtingen, 4.6.3
      - Personen, 4.6.3.3
        - Alfabetisch geordende verzamelbundels houdende gegevens over individuele personen., 1945-1949; 602-629; 2 pakken en 26 omslagen
          - Verzamelbundel letters A-Z., 629
            Johannes, dr W.S.
            Kanawi, K.H.
            Karim Halim
            Kartadipradja
            Kartini, mej.
            Karto Soedarmo
            Kartono, dr
            Kasimo, I.J.
            Koesoemo Oetoyo, mr R.M.A.
            Koesoemo, R.M.
            Koks, dr M. Th.
            Laoh, L.
            Laoh, M.
            Latif, mr A.
            Latuasan, A.N.
            Lim Gin Tjwan
            Liong Sit Yoe
            Maas, dr.
            Madpoera, M.
            Malik, Adam
            Mamahit, P.
            Mangoensarkoro, S.
            Marzoeki Mahdi, dr
            Masachi Yasuoka
            Mashoed Hardjokoesomo, R.
            Masihono, R.
            Miyahara, mevr
            Mochtar bin A.M.K.H.
            Mochtar Praboe Mangkoenegara
            Moedikdo, mevr.
            Moeljo
            Moentoha
            Motik, B.R.
            Myoshi, S.
            Njonoprawoto
            Nomura, A.
            Nomura, H.
            Odang Prawiradiredja, R.
            Oei Tiang Tjoei
            Oei Tjong
            Oekar Bratakoesoema, ir R.
            Oesman
            Oetoyo, mr R.
            Oey Kim Sen
            Ono, T.
            Otjid, R.
            Panai, Armijn
            Pane Sanoesi
            Poerbatjaraka, R.M.N.
            Poeroebojo, B.P.H.
            Prawiranegara, mr R.S.
            Pringgodigdo, R.A.S.
            Putuhena, ir M.
            Rais, H.M.A.
            Rasad, ir M.
            Rhemrev, J.L.F.
            Romulo, C.
            Saito
            Sam, R.A.A.
            Samai Sastrowidigdi, dr
            Sarwono Prawirohardjo, dr M.
            Satdjito, dr M.
            Satrosatomo, M.S.
            Saubari, mr M.
            Sawada
            Sewaka, R.T. A.
            Shimizu Hitoshi
            Singadilaga, R.I.
            Siswono, R.
            Sjaaf, dr M.
            Slamet Sudibyo, dr R.M.
            Slamet, M.
            Soebadio, R.
            Soebardjo, R.M.
            Soebekti, mr R.
            Soedarsono, dr
            Soedewo, E.
            Soedirman
            Soediro, M.D.
            Soedjana
            Soedjono, mr R.
            Soegando, mr R.
            Soegiono Josodiningrat, K.R.T.
            Soekarni
            Soemarto, R.
            Soeminan, dr
            Soemitra, R.
            Soeprodjo Prodjowihagdo
            Soerasno, R.
            Soeria Atmadja, R.
            Soerjohamidjojo, B.K.P.A.
            Soerjotjokro, mr R.
            Soerono, dr M.
            Soesilowati, nona
            Soetedjo
            Soetedjo Moenandar, ir R.A.
            Soetijo, R.
            Soetojo, M.
            Soewirjo, R.
            Sofwan, ir M.A.
            Tan Eng Hoa,mr
            Tanaguchi, G.
            Teko Soemodiwirjo, ir
            Then Koen Jauw
            Thong Yin Chu
            Tirtawinata, mr R.
            Tjokradiredja, M.
            Tjokroaminoto, R.M.H.
            Tjokrodiatmodjo, R.S.S.
            Toyoshima
            Tumbelaka, P.B.
            Tupamahu, A.C.
            Wakkary, P.F.W.J.
            Wangsawidjaja, I.
            Wediodiningrat, K.R.T.R.
            Wilaga Soemantri, R.A.
            Winoto Danoeasmoro
            Woerjaningrat, K.R.M.T.A.
            Yamasaki, I.
            Yanagawa, L.
            Zain, S.M.
            Zainal, dr
        - Stukken betreffende het antecedenten-onderzoek van aanvragers van Nederlandse studiebeurzen., 1946; 630; 1 pak
        - Naamlijsten van terroristen en bendeleiders., 1946-1948; 631; 1 omslag
        - Stukken betreffende de activiteiten van diverse personen en organisaties in Palembang, Noord-Sumatra, Surabaja, Semarang, Bangka en Billiton en Bandung., 1947; 632; 1 omslag
          Adoei
          Agoes Sanoesi
          Djajadisastra, I.
          Hasjimi, Amin
          Hsu Yueh San
          Ismadi
          Marioen
          Marwadi
          Oher
          Siratal
          Soegondo
          Soemardi
          Soesmono
        - Politierapporten inzake de activiteiten van diverse personen in en om Batavia., 1947; 633; 1 omslag
          Ali bin Ismael
          Ali Rashid
          Aseli, Z.
          Bagindo Boejong
          Boediono
          Didi Kartasasmita
          Enos Loebis
          Granpre Moliere, C.Th.
          Kan, dr
          Karmawan, dr R.
          Langitan, Hein
          Moeladi, mr
          Moernata Wiria bin Adim Winata
          Pandalari, H.
          Patasenga
          Rizali, dr
          Soeharto, M.
          Soeriasoemirat
          Supit, A.J.
          Talib bin Rachman
          Toebagoes Achmad Sastria
        - Opgave van ontvoerde en vermiste personen., 1947-1948; 634; 1 omslag
        - Stukken betreffende het antecedentenonderzoek van aan te stellen overheidspersoneel., 1948-1949; 635-636; 2 pakken
          - 1946-1947, 635
          - 1948-1949, 636
        - Stukken betreffende de benoeming van enige Indonesiërs tot advocaat, 1949; 637; 1 omslag
      - Partijen en groeperingen, 4.6.3.4
        - Algemeen, A.
          - Rapport van de Procureur-Generaal inzake de activiteiten van de inheemse vakverenigingen., 1940; 638; 1 stuk
          - Stukken betreffende de activiteiten van de Partai Indonesia Raja (PARINDRA) in de periode december 1941 t/m juli 1942., 1941-1942; 639; 1 pak
          - Alfabetische lijst van politieke, maatschappelijke en godsdienstige partijen en verenigingen in Indonesië, samengesteld door NEFIS. Stencil., 1943; 640; 1 stuk
          - Rapport van A. Gruber, medewerker van de Japanse bezettingsmacht, over de politieke bewegingen in Indonesië tot 1942. Duits, kopie., 1944; 641; 1 stuk
          - NEFIS-rapport over gewapende organisaties op Java, met kaart., 1945; 642; 1 omslag
          - Stukken betreffende de verenigingen Australian Indonesian Association, het Indo-Europees Verbond, de Gerakan Socialis Indonesia (GESINDO), de Keinsjafan Rajat Indonesia Riouw, de Sultanaatsbeweging Riouw, de Partai Serikat Islam Indonesia, de Panitia Pendjaga Keamanan Umum Tionghoa en de Hoeseindjoeli., 1945; 643; 1 pak
          - Notities over diverse nationalistische organisaties op Java, o.a. Kipas Hitam, Banteng Hitam, hun leden en activisten., 1945 sep; 644; 1 omslag
          - Stukken betreffende de Serikat Indonesia Baru (SIBAR), vereniging in 1944 in Melbourne opgericht door Raden Lukman Djajadiningrat., 1945-1946; 645; 1 omslag
          - Stukken betreffende de situatie van de Chinese bevolking op West-Java en de door hen opgerichte organisaties., 1945-1947; 646; 1 omslag
          - Door NEFIS samengesteld overzicht van de onafhankelijkheidsbewegingen op Java., 1946; 647; 1 omslag
          - Stukken betreffende de politieke vereniging Eenheidsgroep, zich aanbiedend als vertegenwoordiger van het volk van Indonesië., 1946; 648; 1 omslag
          - Rapport van de afdeling Intelligence en Loyaliteitsonderzoek inzake politieke en militaire groeperingen, o.m. de Partai Politik Maluku (PPM) en de Partai Keristen Indonesia (PKI)., 1946; 649; 1 omslag
          - Naamlijst van de leden van de Lasjkar Rakjat., 1946; 650; 1 omslag
          - Stukken betreffende een verbod voor de Partai Nasionalis Indonesia (PNI) op Celebes., 1946; 651; 1 omslag
          - Rapporten inzake de Kebaktian Rakjat Indonesia Sulawesi (KRIS)., 1946; 652; 1 omslag
          - Stukken betreffende het Komite Nasional Indonesia (KNI)., 1946; 653; 1 omslag
          - Stukken betreffende de vrouwenbeweging en de arbeidersbeweging in Indonesië., 1946; 654; 1 omslag
          - Stukken betreffende de vereniging Persatuan Perdjuangan (PP)., 1946; 655; 1 omslag
          - Stukken betreffende de Gabungan Tani Indonesia Bandung (GTIB), de Gerakan Indonesia Muda (GIM) en de Badan Penasehat Indonesia (BPI)., 1946-1947; 656; 1 omslag
          - Stukken betreffende de Democratische Bond en de Progressieve Concentratie., 1946-1947; 657; 1 omslag
          - Stukken betreffende de Persatuan Timur Besar, vertegenwoordigende de bevolkingsgroepen op Ambon, Manado en Timor., 1946-1947; 658; 1 omslag
          - Stukken betreffende de Partai Rakjat Pasundan en haar president Suria Kartalegawa en betreffende de organisatie Pembangunan; met originele pamfletten., 1946-1948; 659; 1 pak
          - Stukken betreffende diverse politieke partijen en groeperingen., 1946-1949; 660; 1 pak
          - Rapport betreffende de houding van de Badoei's tijdens de Japanse bezetting en nadien., [1946]; 661; 1 omslag
          - Nota houdende een beschouwing over de staatsinrichting samengesteld door de Dewan Pimpinan Pemuda in Surakarta., 1947; 662; 1 katern
          - Exemplaren van het blad De Nieuwsgier, bevattende een brief van de Partij van de Arbeid aan de Indonesische socialistische groeperingen en commentaren daarop., 1947; 663; 1 omslag
          - Stukken betreffende de Madurese onafhankelijkheidsbeweging Persatuan Kebangsaan Madura en de ontwikkeling van de politieke situatie aldaar., 1947; 664; 1 omslag
          - Brief van de voorzitster van de Nationalistische Vrouwenbeweging in Egypte aan de vrouwen van Indonesië. Fotokopie, met vertaling., 1947; 665; 1 omslag
          - Stukken betreffende de activiteiten van de Gabungan Pengerakan Rakjat Indonesia (GAPRI) in Gorontalo., 1947; 666; 1 omslag
          - Stukken betreffende diverse Arabische verenigingen en comités., 1947; 667; 1 omslag
          - Stukken betreffende de vereniging Badan Pembangun (Bangun) te Batavia., 1947; 668; 1 omslag
          - Stukken betreffende de arrestatie van enige bestuursleden van de Ikatan Nasional Indonesia., 1947; 669; 1 omslag
          - Stukken betreffende de Partai Nasional Sumatera Timur (PNST)., 1947; 670; 1 omslag
          - Stukken betreffende het op 17 maart 1947 te Kadangan op Borneo te houden Pemuda congres en de daartegen te nemen maatregelen., 671; 1 omslag
          - Stukken betreffende de Banteng Hitam-beweging op Borneo., 1947; 672; 1 omslag
          - Stukken betreffende de Partai Rakjat Tjirebon (PRT)., 1947; 673; 1 omslag
          - Stukken betreffende de Serikat Pelajar Indonesia en de Djawatan Urusan Laut., 1947; 674; 1 omslag
          - Stukken betreffende de vermeende anti-republikeinse beweging Partai Minangkabau Merdeka., 1947-1948; 675; 1 omslag
          - Stukken betreffende de deelname van Indonesiërs aan het in Praag te houden congres van de Women International Democratic Federation en het in Jogjakarta te houden congres van het Kongres Wanita Indonesia (KOWANI)., 1947-1948; 676; 1 omslag
          - Stukken betreffende de vereniging Twaalfde Provincie (TWAPRO), later Singa Minahassa en haar politiek manifest., 1947-1949; 677; 1 omslag
          - Extracten uit NEFIS- en CMI-rapporten houdende personalia en verdere gegevens over politieke partijen en groeperingen., 1947-1949; 678; 1 pak
          - Stukken betreffende het Chinese veiligheidskorps Pao An Tui., 1947-1949; 679; 1 omslag
          - Stukken betreffende de vereniging Ikatan Peladjar Indonesia (IPI)., 1947-1948; 680; 1 omslag
          - Stukken betreffende de Gabungan Perdjuangan Kemerdekaan Indonesia (GAPKI), de Gerakan Angkatan Muda Indonesia (GAMI), de Perkumpulan Wanita Pulau Sulawesi (PWPS), de vereniging Chung Hua Hui, de Pasukan Kelima en diverse padvindersorganisaties in Makassar., 1948; 681; 1 omslag
          - Stukken betreffende de partij Perhimpunan Rakjat Indonesia Kemanusiaan. (PRI-Kemanusiaan)., 1948; 682; 1 omslag
          - Verzamelde organisatieschema's van republikeinse en communistische besturen en strijdgroepen., 1948; 683; 1 pak
          - Stukken betreffende Chinese bevolkingsgroep, de Persatuan Tionghoa en de republikeinse politiek ten aanzien van de Chinezen., 1948; 684; 1 omslag
          - Stukken betreffende de vereniging Nahdatul Islamijah, ter bevordering van het islamitisch onderwijs., 1948; 685; 1 omslag
          - Nota inzake de Chinese vereniging Tah Chung Cheng Hwo Sha, verdacht van illegale wapenhandel., 1948; 686; 1 omslag
          - Stukken betreffende de vereniging Ima Indah, verdacht van het voeren van subversieve activiteiten., 1948; 687; 1 omslag
          - Stukken betreffende de vakvereniging Sarekat Buruh Perkebunan Republik Indonesia (SARBUPRI)., 1948; 688; 1 omslag
          - Stukken betreffende de Progressieve Concentratie in Batavia., 1948; 689; 1 omslag
          - Stukken betreffende de vereniging Pemuda Socialis Indonesia (PESINDO), met statuten en huishoudelijk reglement., 1948; 690; 1 omslag
          - Stukken betreffende de Pasukan Paksi Indonesia (PPI)., 1948; 691; 1 omslag
          - Stukken betreffende de vakvereniging Sarekat Buruh Mobil., 1948; 692; 1 omslag
          - Verslag van de oprichtingsvergadering van de vereniging Persatuan Pedagang Indonesia (PERPINDO), met statuten., 1948; 693; 1 omslag
          - Tijdens de tweede politionele actie buitgemaakte stukken uit het archief van de republikeinse procureur-generaal, o.m. inzake de Madiun-opstand, het Front Nasional, het Front Demokrasi Rakjat, de vakbeweging SOBSI en de Gabungan Pemuda Islam Indonesia., 1948; 694; 1 omslag
          - Opgave van de namen van Indonesiërs tegen wie wegens hun pro-Nederlandse houding niets mag worden ondernomen, o.a. de leden van de Rantai Mas., 1948; 695; 1 omslag
          - Stukken betreffende de beweging Angkatan Laut Indonesia Sangir-Talaud (ALISATA) bestaande uit leden van de Gouvernementsmarine en verdacht van subversieve activiteiten., 1948; 696; 1 omslag
          - Historische schets van de geschiedenis van de nationalistische beweging in Indonesië over 1908-1948 door S. Tjokrosisworo., 697; 1 omslag
          - Rapporten van de Territoriale Inlichtingengroep Buitenzorg betreffende de relatie van de republiek met het Amerikaanse Office of Strategic Services, de Partai Nasionalis Indonesia (PNI), het MASJUMI-blok en het communisme., 1948; 698; 1 omslag
          - Stukken betreffende de vereniging Persatuan Timor Besar., 1948; 699; 1 omslag
          - Stukken betreffende de vereniging Badan Keamanan Umum., 1948; 700; 1 omslag
          - Stukken betreffende de Partai Murba en andere links-georiënteerde partijen., 1948; 701; 1 omslag
          - Stukken betreffende het in Leersum gehouden internationale Vlamkamp, uitgaande van de socialistische beweging De Vlam., 1948; 702; 1 omslag
          - Stukken betreffende het Komite Pendidikan dan Organisasi Buruh., 1948; 703; 1 omslag
          - Stukken betreffende de Partai Socialis (PS) en de Partai Sosialis Indonesia (PESINDO)., 1948-1949; 704; 1 omslag
          - Overzichten van de Centrale Veiligheidsdienst in Den Haag, houdende gegevens omtrent politieke bewegingen en stromingen in Nederland., 1948-1949; 705; 1 pak
          - Stukken betreffende de in Nederland gehouden Vrij Azië Week en de contactadressen van links georiënteerde Indonesische jeugdorganisaties in Nederland., 1948-1949; 706; 1 omslag
          - Lijst van nationalistische organisaties opgesteld door de Centrale Militaire Inlichtingendienst (CMI)., 1949; 707; 1 omslag
          - Stukken betreffende de Gabungan Sembilan Serangkai in Ambon., 1949; 708; 1 omslag
          - Stukken betreffende de vereniging Pagujuban Pasundan, later genaamd Partai Kebangsaan Pasundan, en de politieke doelstellingen daarvan., 1949; 709; 1 omslag
          - Stukken betreffende de strijdgroep Corps Kebangsaan Sukarela op Celebes., 1949; 710; 1 omslag
          - Stukken betreffende de Partai Kebangsaan Indonesia (PARKI)., 1949; 711; 1 omslag
          - Besluit van de negara Sumatera Timur waarbij voor ambtenaren en beambten het lidmaatschap verboden wordt van het Front Nasional Sumatera Timur. Afschrift., 1949; 712; 1 stuk
          - Tekst van een resolutie van de Associatie van Academici inzake de rechtspositie van ambtenaren in Indonesië., 1949; 713; 1 omslag
          - Organisatie-overzicht van de strijdgroep Bambu Runtjing; met begeleidende brief., 1949; 714; 2 stukken
          - Stukken betreffende de Persaudaraan Asia Golongan Indonesia (PAGI) en andere Indo-groeperingen., z.j.; 715; 1 omslag
          - Verzamelde gegevens over politieke partijen en verenigingen; met inhoudsopgave., z.j.; 716; 1 pak
          - Nota over de vereniging Badan Pembantu Keamanan Umum., z.j.; 717; 1 stuk
          - Naamregister van de bestuurders en leden van politieke partijen in het federaal gebied Batavia., z.j.; 718; 1 omslag
          - Lijsten van gebruikte afkortingen van politieke en bestuurlijke organisaties., z.j.; 719; 1 omslag
          - Notities over de houding van diverse niet-Indonesische bevolkingsgroepen in Nederlands-Indië., z.j.; 720; 1 omslag
          - Register van republikeinse bedrijven, verenigingen en strijdorganisaties; met aanduiding van de civiele en CMI-rapporten waarin de gegevens daarover vervat zijn., z.j.; 721; 1 deel
          - Naamlijsten van bestuurders van diverse verenigingen en universiteiten en van bij het republikeinse Ministerie van Volksgezondheid aangesloten artsen., z.j.; 722; 1 omslag
          - Opgaven van diverse politieke partijen in Indonesië en hun leiders., z.j.; 723; 1 omslag
          - Boekoe Penoentoen Barisan Pelopor, leidraad voor de onder Japanse controle staande beweging Barisan Pelopor [Djakarta Tokubetu-si] in Batavia., z.j. [c.1944]; 724; 1 katern
          - Inlichtingenrapporten over de nationalistische bewegingen Markas Perdjuangan Kita, Field Preparation, PUTERA, Badan Keamanan Rakjat (BKR), Angkatan Pemuda Indonesia (API), Barisan Pelopor, Badan Penolong Perang., z.j.; 725; 1 omslag
        - Republikeinen, B.
          - Bestuurlijke en politieke aangelegenheden, a.
            - Uittreksels uit republikeinse bladen met o.m. verslagen van de vergaderingen van het Centraal Nationaal Comité (KNIP)., 1945; 726; 1 omslag
            - Diverse originele republikeinse documenten uit de periode juni-november 1945., 727; 1 omslag
            - Stukken betreffende de inrichting van het republikeinse bestuursapparaat., 1945 okt - 1946; 728; 1 omslag
            - Tekst van een door de republikeinse regering afgelegde verklaring onder de titel: Sikap Kita, met toelichting door Soekarno en Hatta. Met nederlands commentaar., 1945 okt; 729; 1 omslag
            - Manifest en relaas van Hassan Murba, alias Jan de Proletariër, over de vorming van het derde republikeinse kabinet., 1945 dec; 730; 1 omslag
            - Naamlijsten van de leden van de diverse republikeinse kabinetten en van republikeinse organisaties en Indonesische instellingen onder Japans bestuur; met overzicht., 1945-1948; 731; 1 omslag
            - Stukken betreffende de republikeinse wetgeving., 1946; 732; 1 omslag
            - Stukken betreffende de belastinginning in Batavia door de republikeinse belastingdienst., 1946 apr; 733; 1 omslag
            - Verslagen van vergaderingen van het KNIP en van het werkcomité daarvan over de periode 17 oktober 1945 tot 28 februari 1946. Met foto's van de eerste plenaire zitting in Malang., 1946-1947; 734; 1 omslag
              Incomplete verslagen: vanaf hoofdstuk III, pag. 55.
            - Onderschepte republikeinse telegrammen en andere buitgemaakte documenten, deels in code, met stukken over het ontcijferen van deze codes., 1946-1947; 735; 1 omslag
            - Stukken betreffende de activiteiten van enige republikeinen in Oost-Indonesië., 1946-1947; 736; 1 omslag
            - Stukken betreffende de z.g. Buitenzorgse Affaire., 1946-1947; 737-744; 2 pakken en 6 omslagen
              - Diverse rapporten uitgebracht inzake de Buitenzorgse Affaire., 737
              - Foto's gemaakt bij het onderzoek inzake de Buitenzorgse Affaire., 738
              - Rapport van mr L.TH. Vervloet inzake de Buitenzorgse Affaire, met (incomplete) bijlagen en een lijst van de bijlagen., 739
              - Rapporten inzake de Buitenzorgse Affaire, met persoonsgegevens van de direct betrokkenen., 740
              - Rapporten met bijbehorende processen-verbaal van verhoor inzake de in het Buitenzorgse door de Britten aan de republiek geleverde wapens en brandstoffen, uitgebracht door mr Vervloet., 741; 1 pak
              - Rapporten uitgebracht door de Commissie Mansfelt-Vermijs inzake de Buitenzorgse Affaire, met bijlagen., 742; 1 pak
                Het betreft de rapport nrs 2, 4-5,7, 9-11, 14-16 en X288).
              - Verslagen en processen-verbaal van verhoor inzake de Buitenzorgse Affaire, met name de moord op de Australische officieren., 743
              - Verzameling stukken inzake de bestuursvoering in Buitenzorg, door de commissie Mansfelt-Vermijs gebruikt in het kader van het onderzoek naar de Buitenzorgse Affaire., 744
            - Stukken betreffende de rol van de Japanners bij de proclamatie van de Republik Indonesia., 1946-1947; 745-748; 4 omslagen
              - Rapport over de republikeinse bestuursorganisatie in Semarang en de overdracht van wapens door Japan aan republikeinse legereenheden., 745
              - Vertaling van een op schout-bij-nacht Maeda gevonden bundel stukken inzake de rol van Japan bij de onafhankelijkheidsverklaring., 746
              - Rol van Japan bij de onafhankelijkheidsverklaring van de republiek., 747
              - Dr Mohammed Amir, voormalig republikeins waarnemend gouverneur van Sumatra en diens politieke aantekeningen over de Japanse tijd en het uitroepen van de republiek., 748
            - Stukken betreffende republikeinse subversieve actie voor en na de afkondiging van het bestand., 1946-1948; 749; 1 omslag
            - Stukken betreffende de samenstelling van de republikeinse kabinetten., 1947; 750; 1 omslag
            - Stukken betreffende de organisatie van de Staatspolitie, de Polisi Negara, in Batavia., 1947; 751; 1 omslag
            - Politierapporten inzake de visies van republikeinse voormannen organisaties op Java ten aanzien van de ontwikkeling van de politieke situatie., 1947-1948; 752; 1 omslag
            - Stukken betreffende republikeinse activiteiten, geleid vanuit het gebouw Pegangsaan Oost nr 56 en andere republikeinse gebouwen., 1947-1948; 753; 1 omslag
            - Stukken betreffende de arrestaties en screening, internering en uitwijzing van republikeinse bestuurs- en politieambtenaren na de eerste politionele actie., 1947-1948; 754; 1 omslag
            - Stukken betreffende de positie van republikeinse ambtenaren en hun inkomensbronnen., 1947-1948; 755; 1 omslag
            - Rapporten inzake republikeinse activiteit na 1 november 1947., 1947-1948; 756; 1 omslag
            - Uittreksels uit dag- en weekbladen met gegevens over de republikeinse regering., 1947-1948; 757; 1 omslag
            - Naamlijsten en curricula vitae van republikeinse bestuursambtenaren in West-Java., [1947]; 758; 1 omslag
            - Stukken betreffende de uitwijzing van republikeinse ambtenaren naar republikeins gebied., 1948; 759; 1 omslag
            - Onderschepte beschrijving van de organisatie van de republikeinse politie-afdeling Pemandangan Aliran Masjarakat of Pengawas Aliran Masjarakat (PAM)., 1948; 760; 1 omslag
            - Stukken betreffende de republikeinse goodwill-missie naar Oost-Indonesië., 1948; 761; 1 omslag
            - Stukken betreffende de activiteiten van de republikeinse inlichtingendienst, hun relaties met de Britse inlichtingendienst en met de internationale moslimsekte Achmadyah Quadian en haar vertegenwoordiger in Indonesië, Rachmat Ali., 1948; 762; 1 omslag